台灣台中地方法院宣示判決筆錄　　　　　　　　　　　九十四年度訴字第三四二號
　　公　訴　人　台灣台中地方法院檢察署檢察官
　　被　　　告　乙○○
右列被告因妨害自由等案件（九十三年度偵字第二○三三八號）案件，於中華民國九
十四年五月二十七日上午十時許，在本院第二法庭宣示判決，出席職員如左：
法官起立朗讀判決主文、犯罪事實要旨、處罰條文、附記事項，及告以上訴限制、期
間並提出上訴狀之法院，且諭知記載其內容：
一、主  文：
乙○○未經許可，持有刀械，處有期徒刑貳月，如易科罰金，以參佰元折算壹日，扣
案武士刀壹把沒收。又以非法方法，剝奪人之行動自由，處有期徒刑貳月，如易科罰
金，以參佰元折算壹日。應執行有期徒刑參月，如易科罰金，以參佰元折算壹日，扣
案武士刀壹把沒收。
二、犯罪事實要旨：乙○○明知武士刀係屬槍砲彈藥刀械管制條例第四條第一項第三
    款所規定公告列管之刀械，未經主管機關許可，不得持有，竟於民國九十三年八
    、九月間，在台中市建國市場內購得具殺傷力之武士刀一把後，即於台中縣太平
    市○○路○段一０七號二樓Ｂ三室之居所內持有之，又緣甲○○於九十三年十一
    月十七日晚上八時許，至乙○○上開居所內，二人同時施用第二級毒品（乙○○
    施用毒品部分業據另案執行觀察、勒戒完畢），詎二人在施用毒品之際發生爭執
    ，乙○○竟基於傷害及剝奪他人行動自由之犯意，以覆有塑膠外皮之置衣架鐵絲
    ，綁縛甲○○手腳達約二十分鐘，而以此方式剝奪甲○○之行動自由，並持其前
    開武士刀一把與非屬槍砲彈藥刀械管制條例列管之刀具一把，接續向甲○○之手
    部與腹部刺去數刀，致甲○○受有腹部穿剌傷併肝臟、網膜損傷與雙側手腕切割
    傷併肌腱損傷等傷害（被告另涉犯刑法第二百七十七條第一項傷害罪部分，業經
    告訴人甲○○撤回告訴，惟公訴意旨認此部分與前揭有罪之妨害自由部分，有牽
    連犯之裁判上一罪關係，爰不另為不受理判決之諭知，附此敘明）。
三、處罰條文：槍砲彈藥刀械管制條例第十四條第三項，刑法第三百零二條第一項、
    第三十八條第一項第一款。
四、協商判決除有刑事訴訟法第四百五十四條之四第一項第一款於本訊問程序終結前
    ，被告撤銷協商合意或檢察官撤回協商聲請者；第二款被告協商之意思非出於自
    由意志者；第四款被告所犯之罪非第四百五十五條之二第一項所定得以協商判決
    者；第六款被告有其他較重之裁判上一罪之犯罪事實者；第七款法院認應諭知免
    刑或免訴、不受理者情形之一，及違反同條第二項「法院應於協商合意範圍內為
    判決；法院為協商判決所科之刑，以宣告緩刑或二年以下有期徒刑、拘役或罰金
    為限」之規定者外，不得上訴。
五、如有右開可得上訴情形，得自收受宣示判決筆錄送達之日起十日內，向本院提出
    上訴書狀，上訴於第二審法院。
中    華    民    國      九十四      年       五      月     二十七    日
                                    台灣台中地方法院刑事第二庭
                                        書記官  陳  美  虹
                                        法  官  郭  書  豪
右正本證明與原本無異。
                                        書記官
中    華    民    國      九十四      年       五      月     二十七    日
